【裁判字號】    90,易,2933
【裁判日期】    901025
【裁判案由】    贓物
【裁判全文】
臺灣臺中地方法院刑事判決                          九十年度易字第二九三三號
    公  訴  人  台灣台中地方法院檢察署檢察官
    被      告  乙○○
右列被告因贓物案件，經檢察官提起公訴（九十年度偵字第九六七九號），本院判決
如左：
    主  文
乙○○收受贓物，累犯，處有期徒刑捌月。
    事  實
一、乙○○於民國八十七年間，曾因侵占罪，經本院判處有期徒刑十月確定，並於八
    十八年五月十五日執行完畢。猶不知悔改，復明知不詳姓名之人，於八十八年十
    二月十二日或十三日，在不詳地點，所交付車牌ＳＫ－六七六五號紅色自小客車
    （楊慶福所有，於八十八年十二月十二日上午八時許，在台中縣潭子鄉○○村○○路○段七十巷口失竊）係來路不明之贓車，竟仍收受使用，並將之停放在友人
    丙○○位於台中縣神岡鄉○○路五四八巷一之一○○號住處地下室停車庫前，嗣
    於八十八年十二月十三日十四時三十分許，因另一友人戊○○向其借車而依其指
    示前往取車時，為警當場查獲。
二、案經台灣台中地方法院檢察署檢察官自動簽分偵查起訴。
    理  由
一、訊據被告乙○○，矢口否認有借該車給戊○○，辯稱：伊根本不知有該部汽車，
    亦不曾使用過云云。經查，車牌ＳＫ－六七六五號自小客車係被害人楊慶福所有
    並於前述時地失竊乙節，業據楊慶福之姊姊丁○○於八十八年十二月十三日，在
    警訊中指訴綦詳，並有車輛竊盜資料個別查詢報表、贓物認領收據各一紙附卷可
    稽；又證人戊○○自被查獲後，於其被起訴收受贓物罪之案件中（台灣台中地方
    法院檢察署八十八年度偵字第二四二七二號、本院八十九年度易字第一二五六號
    、台灣高等法院台中分院九十年度上易字第六二七號，已於九十年四月十一日判
    決有期徒刑八月確定）即一再陳稱：「當天上午乙○○開該紅色車子去找甲○○
    ，我剛好在甲○○家有看到，乙○○離去後，當天中午十二點多，我在甲○○家
    打電話向乙○○借該車子，他說車子停在丙○○家裡，叫我自己過去牽車，我就
    騎甲○○的機車過去牽，機車是後來甲○○自己去騎回來，到了那裡發現沒有鑰
    匙，我就打電話問乙○○，他說隨便鑰匙都可以開啟，我就去向丙○○拿了一把
    鑰匙，要下去開車時，警察已經來了」，其九十年十月二日在本院調查中，亦為
    相同之陳述，另證人甲○○稱：「那天我有看到乙○○開一部紅色的車子，不知
    道什麼廠牌‧‧‧，我在隔壁房間有聽到戊○○在打電話借車，但不知向何人借
    車，他打完電話就跟我借機車，說他跟人家借車要騎去牽車，我有同意借他，我
    不知道他機車騎到哪裡，我看兩三天沒騎回來，才到丙○○那裡將機車騎回」（
    參本院九十年十月二日訊問筆錄），丙○○稱：「我家是人車分道型的透天厝，
    有一個通往地下停車場的共用門已經壞了，所以都沒有關，地下室每棟房子有自
    己的停車庫，該部紅色車子是停在我家地下室車庫外面，我不知道是誰停的，那
    天戊○○有去找我，說他很冷，我給他一件西裝外套，他還問我有沒有不要用的
    鑰匙，我隨便拿一串不要用的鑰匙給他，但沒有問他做何用，他約坐了十分鐘就
    走了，後來我出來時，就看到警員了」，被告稱：「我以前開自己的車子去找過
    丙○○，車子也是停在他家地下車庫外面‧‧‧，我與戊○○之前並無任何仇隙
    」（以上均參本院九十年十月十八日審判筆錄）。由甲○○、丙○○、被告以上
    之說詞，可知戊○○陳述伊向被告借車之經過並非杜撰，況戊○○、甲○○、丙○○及被告四人，原為熟識之朋友，此據渠等陳明在卷，戊○○應無故意拖被告
    下水之理，縱戊○○於案發時因畏罪，而嫁禍予被告，但其既經判決確定目的無
    法得逞，理應還給友人清白才是，卻於本院仍執前詞，若非確有其事，其應不至
    如此，因認戊○○所言為真，堪以憑採，被告所辯則係卸責之詞，不足採信。今
    被告既曾使用過該車子還借給戊○○，於戊○○詢問車子鑰匙時，並答以隨便鑰
    匙均可啟動，顯見當時該車子係由被告持有中且知道係贓車，而因無積極證據證
    明該車係被告所竊取或因其他原因而持有，故認被告係明知贓物而收受。本件事
    證明確，被告犯行應堪認定。
二、核被告所為，係犯刑法第三百四十九條第一項之收受贓物罪；又其於八十七年間
    ，曾因侵占罪，經本院判處有期徒刑十月確定，並於八十八年五月十五日執行完
    畢，有台灣高等法院被告全國前案紀錄表在卷可按，其受有期徒刑之執行完畢後
    ，五年以內再犯本件有期徒刑以上之罪，為累犯，依刑法第四十七條規定，應加
    重其刑。爰審酌被告犯後不思悔悟，惟該自小客車業經丁○○領回，所生危害尚
    小等情狀，量處如主文所示之刑。
據上論斷，應依刑事訴訟法第二百九十九條第一項前段，刑法第三百四十九條第一項
、第四十七條，罰金罰鍰提高標準條例第一條前段，判決如主文。
中      華      民      國    九十      年      十      月    二十五    日
                                        法  官  李  秋  娟
右正本證明與原本無異。
如不服本判決，應於判決送達後十日內向本院提出上訴狀，上訴於臺灣高等法院臺中
分院( 須附繕本 )。
                                        書記官
中      華      民      國    九十      年      十      月    二十五    日
附錄論罪科刑法條
刑法第三百四十九條第一項
收受贓物者，處三年以下有期徒刑、拘役或五百元以下罰金。


司法院資訊處製作；財團法人民間司法改革基金會備份。
